【裁判字號】    89,訴,754
【裁判日期】    900424
【裁判案由】    違反毒品危害防制條例
【裁判全文】
臺灣基隆地方法院刑事判決                          八十九年度訴字第七五四號
    公  訴  人  臺灣基隆地方法院檢察署檢察官
    被      告  乙○○
右列被告因違反毒品危害防制條例案件，經檢察官提起公訴（八十九年度偵字第四二
六三號）及移送併辦審理（八十九年度偵字第四七八三號），本院判決如左：
    主  文
乙○○連續轉讓第一級毒品，累犯，處有期徒刑壹年肆月。
扣案之第一級毒品海洛因壹小包（毛重約零點肆公克）及摻有第一級毒品海洛因之香
菸貳支、殘留有第一級毒品海洛因之夾鏈袋伍枚均沒收銷燬。
    事  實
一、乙○○曾於民國八十五年及八十六年間，因違反麻醉藥品管理條例案件，經本院
    先後判處有期徒刑四月、五月確定，兩案接續執行，於八十六年十二月二十四日
    執行完畢，仍不知悔改，竟基於無償轉讓第一級毒品供人施用之概括犯意，於八
    十九年十月九日下午三時許，在基隆市○○路五十三號地下二樓其友人丁○○之
    住處內，將其所有之第一級毒品海洛因摻入香菸中點燃，無償轉讓供在場友人丁○○、丙○○施用（以上二人之施用第一級毒品罪嫌，另案由檢察官偵查）；復
    於八十九年十一月十四日晚間及同年月十六日晚間，分別在基隆市○○路一一六
    號四樓其友人戊○○之租住處內，將其所有之第一級毒品海洛因摻入香菸中點燃
    ，連續二次無償轉讓供戊○○施用。嗣於八十九年十月十一日下午五時三十分許
    ，在上開丁○○之住處內為警查獲，並扣得丁○○所持有之第一級毒品海洛因一
    小包（毛重約Ｏ‧四公克）及摻有海洛因之香菸二支；又於八十九年十一月十七
    日下午五時三十分許，在其位於基隆市○○路十五巷四一號四樓之居處內，為警
    查獲，警方並於同日晚間六時二十分許，轉至基隆市○○路一一六號四樓戊○○
    住處查獲乙○○所有寄藏於該處之殘留有海洛因夾鏈袋五枚，因而查悉上情。
二、案經臺北市政府警察局大安分局報請臺灣基隆地方法院檢察署檢察官偵查起訴及
    基隆市警察局報請同署檢察官移送併辦審理。
    理  由
一、訊據被告乙○○，矢口否認無償轉讓摻有第一級毒品海洛因之香菸供丁○○、丙○○、戊○○施用之犯行，並辯稱：摻有海洛因之香菸係供自己施用，沒有無償
    提供丁○○、丙○○、戊○○施用云云。然查：右揭事實分別經證人丁○○、丙○○及戊○○於警訊中證述明確（詳見臺北市政府警察局大安分局八十九年十月
    十一日偵訊筆錄、基隆市警察局八十九年十一月十七日偵訊筆錄），其中證人戊○○於本院調查時當庭與被告對質，猶明確證稱被告確曾於右揭時地無償轉讓海
    洛因供其施用二次（詳見本院九十年一月四日訊問筆錄，證人丁○○、丙○○則
    經本院傳喚、拘提均未到庭對質），且被告初於警訊中亦坦承無償轉讓摻有海洛
    因之香煙供證人丁○○、丙○○、戊○○施用一節不諱（詳見臺北市政府警察局
    大安分局八十九年十月十一日偵訊筆錄、基隆市警察局八十九年十一月十七日偵
    訊筆錄），復有被告所有之海洛因一小包（毛重約Ｏ‧四公克）、摻有海洛因之
    香菸二支、殘留有海洛因之夾鏈袋五枚扣案足資佐證，積極事證至為明確，被告
    上開辯解無非係事後圖卸刑責之詞，不足採信，被告無償轉讓第一級毒品之犯行
    堪以認定。
二、核被告乙○○所為，係犯毒品危害防制條例第八條第一項之轉讓第一級毒品罪。
    被告於八十九年十月九日下午三時許，在基隆市○○路五十三號地下二樓，以一
    轉讓行為同時提供摻有海洛因之香菸供證人丁○○、丙○○二人施用，係一行為
    同時觸犯數罪名，為想像競合犯，應依刑法第五十五條之規定從一轉讓第一級毒
    品罪處斷。被告先後三次轉讓第一級毒品犯行，時間緊接，所犯罪名及構成要件
    均相同，顯係基於概括犯意反覆為之，為連續犯，應依刑法第五十六條之規定以
    一罪論，並依法加重其刑。檢察官移送併辦部分之犯行（八十九年度偵字第四七
    八三號），既核與經公訴人起訴之犯行有連續犯之裁判上一罪關係，自為起訴效
    力所及，本院應併予審究。查被告曾於八十五年及八十六年間，因違反麻醉藥品
    管理條例案件，經本院先後判處有期徒刑四月、五月確定，兩案接續執行，於八
    十六年十二月二十四日執行完畢，有本院被告全國前案紀錄表在卷可稽，其於前
    案有期徒刑執行完畢後，五年以內再犯本件有期徒刑以上之罪，係累犯，應依刑
    法第四十七條之規定遞加重其刑。爰審酌被告犯罪動機、目的、手段，除自己施
    用海洛因外，復將摻有海洛因之香菸無償提供予友人丁○○、丙○○及戊○○施
    用，害人害己及其犯罪後態度等一切情狀，量處如主文第一項所示之刑。
三、警方於八十九年十月十一日下午五時三十分許，在基隆市○○路五十三號地下二
    樓丁○○住處內所查扣之海洛因一小包（毛重約Ｏ‧四公克）、摻有海洛因之香
    菸二支及於八十九年十一月十七日晚間六時二十分許，在基隆市○○路一一六號
    四樓戊○○住處查獲之殘留有海洛因夾鏈袋五枚，分別經被告於警訊及本院調查
    時坦承為其所有之物，均應依毒品危害防制條例第十八條第一項前段之規定併予
    宣告沒收銷燬之。其餘扣案物品核與本案犯罪事實無涉，爰不於本案宣告沒收，
    附此敘明。
四、另檢察官移送併辦被告無償提供第二級毒品安非他命予證人甲○○施用部分之事
    實，核與本案經論罪科刑之轉讓第一級毒品犯行並無裁判上一罪關係，應退由檢
    察官另行偵查。
據上論斷，應依刑事訴訟法第二百九十九條第一項前段，毒品危害防制條例第八條第
一項、第十八條第一項前段，刑法第十一條前段、第五十五條、第五十六條、第四十
七條，判決如主文。
本案經檢察官黃士元到庭執行職務。
中      華      民      國     九十     年      四      月    二十四    日
                                    臺灣基隆地方法院刑事第三庭
                                        法  官  蔡佳玲
對於本件判決如有不服，應於收受送達後十日內，向本院提出上訴狀，上訴於臺灣高
等法院，並按他造當事人之人數附具繕本。
附錄論罪法條：
毒品危害防制條例第八條第一項


司法院資訊處製作；財團法人民間司法改革基金會備份。
